Inventaris van de collectie Enno Doedes Star, 1666-1691
Nationaal Archief, Den Haag
Collectie Enno Doedes Star [levensjaren 1631-1707]
Doedes Star
1666-1691
1315
0.10 meter; 15 inventarisnummers.
Handgeschreven brieven, met afschriften daarvan, deels getypt.
Nationaal Archief, Den Haag
Doedes Star, Enno [levensjaren 1631-1707]
Deze collectie bestaat uit veertien brieven, die tussen 1666 en 1691 zijn ontvangen door Enno Doedes Star (1631-1707) in zijn functie van viceadmiraal bij de vloot van de Republiek der Zeven Verenigde Nederlanden. In die periode was Doedes Star op kosten van de Stad Groningen de Ommelanden als viceadmiraal in dienst van de admiraliteit van Friesland. Hij nam onder andere deel aan de gevechten tijdens de Tweede Engelse Zeeoorlog (1665-1667) als bevelhebber van het schip de "Groningen". In 1691 verliet hij de dienst.
Archiefvorming
Geschiedenis van het archiefbeheer
De verwerving van het archief
Het archief is voor langere tijd in beheer, niet in eigendom verkregen.
18.03
Aanwijzingen voor de gebruiker
Openbaarheidsbeperkingen
Volledig openbaar. De inv.nrs. 1 t/m 6 en 11 t/m 14 zijn slechts na toestemming van het hoofd Studiezaal en Inlichtingen in te zien ivm veiligheid.
Materiële beperkingen
Aanvraaginstructie
Openbare archiefstukken kunnen online worden aangevraagd en gereserveerd. U kunt dit ook via de terminals in de studiezaal van het Nationaal Archief doen. Om te kunnen reserveren dient u de volgende stappen te volgen:
U maakt een profiel aan op www.gahetna.nl, en logt vervolgens in
Via de archiefinventaris (alleen de beschrijvingen met rode nummers) selecteert u het gewenste archiefstuk door op de knop 'Reserveren' te klikken
In het volgende scherm geeft u aan op welke dag u het archiefstuk wilt inzien
Indien u zich bevindt in de studiezaal en een tafelnummer heeft ontvangen kunt u dit nummer vermelden. Als u geen tafelnummer heeft kunt u tafelnummer 777 laten staan
Vervolgens bevestigt u uw reservering door deze te versturen.
Verwant materiaal
Beschikbaarheid van kopieën
Beschrijving van de series en archiefbestanddelen
- Brieven ingekomen bij Enno Doedes Star, vice-admiraal namens Stad en Lande van Groningen, 1666-1691; 1-14; 14 stukken
  - Van raadpensionaris Johan de Witt, gedelegeerde van de Staten-Generaal op 's-lands vloot, betreffende de aanval op een konvooi Engelse schepen op weg naar Londen, 1666 oktober 15, 1
    Niet raadpleegbaar
  - Van A.F. Scheff, raad van de Admiraliteit van Friesland namens Stad en Lande van Groningen, betreffende de werving van een opperluitenant, een chirurgijn en ander personeel voor de vloot, 1667 januari 1, 2
  - Van Cornelis de Witt, gedelegeerde van de Staten-Generaal op 's-lands vloot, betreffende het samenvoegen van vlootonderdelen, 1667 juni 21, 3
  - Van Cornelis de Witt, gedelegeerde van de Staten-Generaal op 's-lands vloot, betreffende de overdracht van een aangehouden Engelse visser, 1667 juni 25, 4
  - Van Cornelis de Witt, gedelegeerde van de Staten-Generaal op 's-lands vloot, betreffende het hergroeperen van schepen en manschappen, 1667 juni 26, 5
  - Van luitenant-admiraal Michiel Adriaensz. de Ruijter betreffende het samenvoegen van vlooteenheden nabij het "Gat van Olpherness", 1667 juli 13, 6
  - Van A.F. Scheff, raad van de Admiraliteit van Friesland namens Stad en Lande van Groningen, betreffende maatregelen na thuiskomst van de schepen onder bevel van Enno Doedes Star, 1668 oktober 18, 7
  - Van Johan Marselis, namens de Admiraliteit, betreffende de aanwezigheid van Enno Doedes Star op de begrafenis van Michiel Adriaensz. de Ruijter op 18 maart 1667, 1667 maart 3, 8
  - Van stadhouder Willem III betreffende een niet nader omschreven speciale opdracht, 1673 maart 24, 9
  - Van Carel van den Boetzelaer, raad van de Admiraliteit te Amsterdam, betreffende het leveren van informatie over mogelijk plichtsverzuim van kapitein Gillis Schey, 1673 november 5, 10
  - Van stadhouder Willem III betreffende de inrichting van een vloot in de Middellandse Zee, ter versterking van de Spaanse vloot, onder opperbevel van vice-admiraal Cornelis Evertsz, 1677 mei, 11
  - Van stadhouder-koning Willem III betreffende het escorteren van Nederlandse schepen teruggekomen uit Oost-Indië, van Engeland naar Nederland door Enno Doedes Star en zijn eskader, 1691 november 3, 12
  - Van stadhouder-koning Willem III betreffende het escorteren van Nederlandse schepen teruggekomen uit Oost-Indië, van Engeland naar Nederland door eveneens terugkerende Nederlandse oorlogsschepen die gediend hebben onder de Engelse vice-admiraal Delaval, 1691 november 6, 13
  - Van stadhouder-koning Willem III betreffende het escorteren van Nederlandse schepen teruggekomen uit Oost-Indië, van Engeland naar Nederland door Enno Doedes Star en zijn eskader, 1691 november 10, 14
- Afschriften van bovengenoemde brieven, 20e eeuw; 15; 14 stukken